【裁判字號】    96,訴,2309
【裁判日期】    970117
【裁判案由】    違反毒品危害防制條例
【裁判全文】
臺灣彰化地方法院刑事判決              96年度訴字第2309號
公  訴  人  臺灣彰化地方法院檢察署檢察官
被      告  甲○○
上列被告因違反毒品危害防制條例案件，經檢察官提起公訴（96
年度毒偵字第5285號），於本院準備程序中，被告就被訴事實為
有罪之陳述，經裁定改行簡式審判程序，本院判決如下：
    主  文
甲○○施用第一級毒品，累犯，處有期徒刑拾月。
    犯罪事實
一、甲○○前因搶奪及竊盜等案件，經本院以90年度易字第176
    號、90年度訴字第598 號及90年度易字第1407號分別判處有
    期徒刑4 月、10月、5 月確定，上開3 案並定其應執行刑為
    有期徒刑1 年6 月，入監執行後，於民國91年10月30日縮短
    刑期執行完畢。又因竊盜案件，經本院以92年度易字第1061
    號判決判處有期徒刑6 月確定，且因施用毒品案件，經本院
    以93年度訴字第297 號判決判處有期徒刑8 月確定，上開2
    案並定其應執行刑為有期徒刑1 年。復因施用毒品案件，經
    本院以93年度訴字第921 號判決判處有期徒刑10月確定，及
    因竊盜案件，經臺灣高等法院臺中分院以93年度上易字第70
    8 號判決判處有期徒刑1 年確定，上開2 案並定其應執行刑
    為有期徒刑1 年8 月。前揭案件經接續執行，甫於95年6 月
    1 日假釋出監，並於95年12月7 日假釋期滿視為執行完畢。
    另其因施用毒品案件，經本院以90年度毒聲字第79號裁定送
    觀察勒戒，於90年1 月20日因無繼續施用毒品之傾向執行完
    畢釋放。詎其仍未戒除毒癮，復基於施用第一級毒品海洛因
    之犯意，於96年9 月11日晚間10時許，在其位於彰化縣彰化
    市○○里○○路133 號居所處，以將第一級毒品海洛因粉末
    置入注射針筒內加水後，再以針筒注射手臂血管之方式，施
    用第一級毒品海洛因1 次。嗣於96年9 月12日晚間6 時40分
    許，因其係列管毒品人口，至彰化縣警察局彰化分局接受採
    尿檢驗，結果呈嗎啡陽性反應，始悉上情。
二、案經彰化縣警察局彰化分局報請臺灣彰化地方法院檢察署檢
    察官偵查起訴。
    理  由
一、按除被告所犯為死刑、無期徒刑、最輕本刑為3 年以上有期
    徒刑之罪或高等法院管轄第1 審案件者外，於前條第1 項程
    序進行中，被告先就被訴事實為有罪之陳述時，審判長得告
    知被告簡式審判程序之旨，並聽取當事人、代理人、辯護人
    及輔佐人之意見後，裁定進行簡式審判程序；除簡式審判程
    序及簡易程序案件外，第1 審應行合議審判，刑事訴訟法第
    273 條之1 第1 項、第284 條之1 分別定有明文。本件被告
    甲○○所涉係死刑、無期徒刑、最輕本刑為3 年以上有期徒
    刑之罪或高等法院管轄第1 審案件以外之罪，並於本院行準
    備程序時就被訴事實為有罪之陳述，本院合議庭依前揭規定
    ，經評議結果，裁定改由受命法官獨任行簡式審判程序。
二、上開犯罪事實，業據被告甲○○於本院審理時坦承不諱，又
    被告經警採集其尿液送驗結果，確呈嗎啡陽性反應，有彰化
    縣警察局彰化分局應受尿液採驗人尿液檢體採集送驗紀錄表
    及詮昕科技股份有限公司於96年9 月20日出具之濫用藥物尿
    液檢驗報告等件附卷可稽，足徵被告之自白確與事實相符，
    堪以採信。本件事證明確，被告上開犯行洵堪認定，應依法
    論科。
三、按修正毒品危害防制條例就施用毒品者，僅於「初犯」及「
    5 年後再犯」二種情形，有其追訴條件之限制，即須於初犯
    經觀察、勒戒或強制戒治釋放後，5 年內均無施用毒品之行
    為，始能認其前所實施之觀察、勒戒或強制戒治已足遮斷毒
    癮，而得於5 年後再犯時，再予適用初犯之規定，重行觀察
    、勒戒等程序；倘5 年內已經再犯，被依法追訴處罰，縱其
    第3次（或第3次以上）施用毒品之時間在初犯釋放5 年以後
    ，即與「5年後再犯」之情形有別，且因已於「5 年內再犯」
    ，顯見其再犯率甚高，原實施觀察、勒戒或強制戒治，已無
    法收其實效，而無 5年戒斷期之存在，自無再經觀察、勒戒
    及強制戒治之必要，應由檢察官逕行起訴，此有最高法院95
    年度臺非字第59、65號判決及同年度第7 次刑事庭會議決定
    足供參照。查本件被告前因施用毒品案件，經本院以90年度
    毒聲字第79號裁定送觀察勒戒，於90年1 月20日因無繼續施
    用毒品之傾向執行完畢釋放，惟其復於觀察勒戒執行完畢釋
    放後5 年內之93年間，又因施用第一級毒品案件，經本院以
    93年度訴字第297 號、93年度訴字第921 號判決分別判處有
    期徒刑8 月、10月確定，有臺灣彰化地方法院檢察署刑案資
    料查註紀錄表及臺灣高等法院被告前案紀錄表各1 份在卷可
    考，則其再犯本件施用第一級毒品犯行，按諸前揭說明，即
    與5 年後再犯之情形有別，自應逕行追訴。
四、核被告甲○○所為，係犯毒品危害防制條例第10條第1 項之
    施用第一級毒品罪。被告持有第一級毒品進而施用，其持有
    第一級毒品之低度行為，應為其施用第一級毒品之高度行為
    吸收，不另論罪。又被告曾因竊盜案件，經本院以92年度易
    字第1061號判決判處有期徒刑6 月確定，且因施用毒品案件
    ，經本院以93年度訴字第297 號判決判處有期徒刑8 月確定
    ，上開2 案並定其應執行刑為有期徒刑1 年。復因施用毒品
    案件，經本院以93年度訴字第921 號判決判處有期徒刑10月
    確定，及因竊盜案件，經臺灣高等法院臺中分院以93年度上
    易字第708 號判決判處有期徒刑1 年確定，上開2 案並定其
    應執行刑為有期徒刑1 年8 月。前揭案件經接續執行，甫於
    95年6 月1 日假釋出監，並於95年12月7 日假釋期滿視為執
    行完畢等情，有臺灣高等法院被告前案紀錄表、臺灣彰化地
    方法院檢察署刑案資料查註紀錄表各1 份在卷可憑，其於有
    期徒刑執行完畢後，5 年內故意再犯本件有期徒刑以上之罪
    ，為累犯，應依刑法第47條第1 項之規定加重其刑。爰審酌
    被告有多次施用毒品之前科，暨其施用毒品之動機、目的、
    方法、不知珍惜身體、施用毒品所生危害，暨犯後坦承犯行
    之態度等一切情狀，量處如主文所示之刑，以示懲儆。
據上論斷，應依刑事訴訟法第273 條之1 第1 項、第299 條第1
項前段，毒品危害防制條例第10條第1 項，刑法第11條前段、第
47條第1 項，判決如主文。
本案經檢察官黃淑媛到庭執行職務。
中    華    民    國    97    年    1     月    17    日
                  刑事第一庭          法  官  郭麗萍
以上正本證明與原本無異。
如不服本判決，應於判決送達後10日內，向本院提出上訴書狀，
上訴書狀應「敘述具體上訴理由」，並按他造當事人之人數附繕
本。「切勿逕送上級法院」。
中    華    民    國    97    年    1     月    17    日
                                      書記官  張子涵
附錄本案論罪科刑法條全文：
毒品危害防制條例第10條
施用第一級毒品者，處 6 月以上 5 年以下有期徒刑。
施用第二級毒品者，處 3 年以下有期徒刑。


司法院資訊處製作；財團法人民間司法改革基金會備份。
